```{r}
library(readxl)
library(tidyverse)
```

## 2018

```{r}
dataGL18=read_xlsx("TablaDistrital2018.xlsx")
```

```{r}
electores = dataGL18 %>% 
            group_by(TXUBIGEO) %>% #seleccionar una fila por distrito
           summarise(electoresGL18 = max(as.numeric(ELECTORES), na.rm = T)) 
```

Votos emitidos por distritos:

```{r}
emitidos = dataGL18 %>% 
            group_by(TXUBIGEO) %>% #seleccionar una fila por distrito
           summarise(emitidosGL18 = max(as.numeric(EMITIDOS_TOTAL), na.rm = T)) 

data_distrital18 = left_join(electores, emitidos, by="TXUBIGEO") #join
```

Calcular ausentes: 

```{r}
data_distrital18 = data_distrital18 %>% 
  mutate(ausentesGL18 = electoresGL18 - emitidosGL18, 
         por_ausentesGL18 = (ausentesGL18/electoresGL18)*100)


```

Votos blancos + nulos

```{r}
blancos_nulos = dataGL18 %>% filter(TXORGPOL == "VOTOS EN BLANCO" | TXORGPOL =="VOTOS NULOS" ) %>%
                group_by(TXUBIGEO) %>% 
                summarise(blancosnulosGL18 = sum(as.numeric(VOTOS), na.rm = T)) 

data_distrital18 = left_join(data_distrital18, blancos_nulos, by="TXUBIGEO") #join

data_distrital18  = data_distrital18 %>% 
          mutate (por_blancosnulosGL18 = (blancosnulosGL18/emitidosGL18)*100) 


```

votos validos:

```{r}
validos = dataGL18 %>% 
            group_by(TXUBIGEO) %>% #seleccionar una fila por distrito
           summarise(validosGL18 = max(as.numeric(VALIDOS_TOTAL), na.rm = T)) 

data_distrital18 = left_join(data_distrital18, validos, by="TXUBIGEO") #join
```

```{r}
#cuidar casos sin votos validos
data_distrital18[data_distrital18$validosGL18==0,]$por_blancosnulosGL18 = NA 
data_distrital18[is.infinite(data_distrital18$validosGL18),]$por_blancosnulosGL18 = NA 
```

###Indicadores políticos 

###### Concentración:

```{r}
dataGL182 = dataGL18[!dataGL18$TXORGPOL == "VOTOS NULOS",]
```

```{r}
dataGL182 = dataGL182[!dataGL182$TXORGPOL == "VOTOS EN BLANCO",]
```


```{r}
ganadoresGL =dataGL182 %>% group_by(TXUBIGEO,TXORGPOL) %>% summarise(votos = sum(as.numeric(VOTOS), na.rm = T))  %>% mutate(ganadorGL18 = TXORGPOL)
```

```{r}
ganadoresGL = ganadoresGL [order(ganadoresGL$TXUBIGEO, -ganadoresGL$votos),] 
```

Votos ganador
```{r}
primero = ganadoresGL %>% group_by(TXUBIGEO) %>% filter(row_number()==1) %>% mutate(primeroGL18=votos)

data_distrital18 = left_join(data_distrital18, primero[c(1,5)], by="TXUBIGEO") #join 
```

Votos segundo
```{r}
segundo = ganadoresGL %>% group_by(TXUBIGEO) %>% filter(row_number()==2) %>% mutate(segundoGL18=votos)

data_distrital18 = left_join(data_distrital18, segundo[c(1,5)], by="TXUBIGEO") #join 
```


Calculo concentración:

```{r}
data_distrital18 = data_distrital18 %>% mutate(concentracionGL18 = primeroGL18/validosGL18 + segundoGL18/validosGL18)
```

Calculo competitividad:

```{r}
data_distrital18 = data_distrital18 %>% mutate(competitividadGL18 = primeroGL18/validosGL18 - segundoGL18/validosGL18)
```

###### NEP Y Herfindahl

```{r}
ganadoresGL = left_join(ganadoresGL, data_distrital18[c(1,8)], by="TXUBIGEO") #join 
```

Calcular proporción de votos validos 

```{r}
ganadoresGL$prop_votos2 = (ganadoresGL$votos/ganadoresGL$validosGL18)^2
```

NEP y Herfindahl por distrito:

```{r}
NEP = ganadoresGL %>% group_by(TXUBIGEO) %>% 
  summarise(NEPGL18 = 1/sum(prop_votos2, na.rm = T))

data_distrital18 = left_join(data_distrital18, NEP, by="TXUBIGEO") #join 
```


## 2014

```{r}
dataGL14=read_xlsx("TablaDistrital2014.xlsx")
```

```{r}
electores = dataGL14 %>% 
            group_by(TXUBIGEO) %>% #seleccionar una fila por distrito
           summarise(electoresGL14 = max(ELECTORES, na.rm = T)) 
```

Votos emitidos por distritos:

```{r}
emitidos = dataGL14 %>% group_by(TXUBIGEO) %>% 
           summarise(emitidosGL14 = sum(VOTOS, na.rm = T))

data_distrital14 = left_join(electores, emitidos, by="TXUBIGEO") #join

#ciudar que los que tienen 0 en votos emitidos sean NA
data_distrital14[data_distrital14$emitidosGL14==0,]$emitidosGL14 = NA
```


Calcular ausentes: 

```{r}
data_distrital14 = data_distrital14 %>% 
  mutate(ausentesGL14= electoresGL14 - emitidosGL14, 
         por_ausentesGL14 = (ausentesGL14/electoresGL14)*100)
```

Votos blancos + nulos

```{r}
blancos_nulos = dataGL14 %>% filter(TXORGPOL == "VOTOS EN BLANCO" | TXORGPOL =="VOTOS NULOS" ) %>% group_by(TXUBIGEO) %>% 
                summarise(blancosnulosGL14 = sum(VOTOS, na.rm = T)) 

data_distrital14 = left_join(data_distrital14, blancos_nulos, by="TXUBIGEO") #join

data_distrital14  = data_distrital14 %>% 
          mutate (por_blancosnulosGL14 = (blancosnulosGL14/emitidosGL14)*100) 
```

votos validos:

```{r}
data_distrital14  = data_distrital14 %>% 
          mutate (validosGL14 = emitidosGL14-blancosnulosGL14) 
```

```{r}
#cuidar casos sin votos validos
data_distrital14[!is.na(data_distrital14$validosGL14) &data_distrital14$validosGL14==0,]$por_ausentesGL14 = NA 

data_distrital14[!is.na(data_distrital14$validosGL14) &data_distrital14$validosGL14==0,]$por_blancosnulosGL14 = NA 
```


###Indicadores políticos 

###### Concentración:

Votos ganador

```{r}
dataGL142 = dataGL14[!dataGL14$TXORGPOL == "VOTOS EN BLANCO",]
dataGL142 = dataGL142[!dataGL142$TXORGPOL == "VOTOS NULOS",]
```

```{r}
ganadoresGL =dataGL142 %>% group_by(TXUBIGEO,TXORGPOL) %>% summarise(votos = sum(VOTOS, na.rm = T))  %>% mutate(ganadorGL14 = TXORGPOL)
```

```{r}
ganadoresGL = ganadoresGL[order(ganadoresGL$TXUBIGEO,-ganadoresGL$votos),]
```

Votos ganador
```{r}
primero = ganadoresGL %>% group_by(TXUBIGEO) %>% filter(row_number()==1) %>% mutate(primeroGL14=votos)

data_distrital14 = left_join(data_distrital14, primero[c(1,5)], by="TXUBIGEO") #join 
```

Votos segundo
```{r}
segundo = ganadoresGL %>% group_by(TXUBIGEO) %>% filter(row_number()==2) %>% mutate(segundoGL14=votos)

data_distrital14 = left_join(data_distrital14, segundo[c(1,5)], by="TXUBIGEO") #join 
```


Calculo concentración:

```{r}
data_distrital14 = data_distrital14 %>% mutate(concentracionGL14 = primeroGL14/validosGL14 + segundoGL14/validosGL14)
```

Calculo competitividad:

```{r}
data_distrital14 = data_distrital14 %>% mutate(competitividadGL14 = primeroGL14/validosGL14 - segundoGL14/validosGL14)
```


###### NEP Y Herfindahl

Nep:

```{r}
ganadoresGL = left_join(ganadoresGL, data_distrital14[c(1,8)], by="TXUBIGEO") #join 
```

Calcular proporción de votos validos al cuadrado

```{r}
ganadoresGL$prop_votos2 = (ganadoresGL$votos/ganadoresGL$validosGL14)^2
```

NEP:
```{r}
NEP = ganadoresGL %>% group_by(TXUBIGEO) %>% 
  summarise(NEPGL14 = 1/sum(prop_votos2, na.rm = T))

data_distrital14 = left_join(data_distrital14, NEP, by="TXUBIGEO") #join 

#cuidar casos sin votos validos
data_distrital14[!is.na(data_distrital14$validosGL14) &data_distrital14$validosGL14==0,]$NEPGL14 = NA 
```

## 2010

```{r}
dataGL10=read_xlsx("TablaDistrital2010.xlsx")
```

```{r}
electores = dataGL10 %>% 
            group_by(UBIGEO) %>% #seleccionar una fila por distrito
           summarise(electoresGL10 = sum(max(NUMAUSENTES) + max(NUM_VOTOS_EMITIDOS), na.rm = T)) 
```


Votos emitidos por distritos:

```{r}
emitidos = dataGL10 %>% group_by(UBIGEO) %>% 
           summarise(emitidosGL10 = max(NUM_VOTOS_EMITIDOS, na.rm = T)) 

data_distrital10 = left_join(electores, emitidos, by="UBIGEO") #join
```


Calcular ausentes: 

```{r}
data_distrital10 = data_distrital10 %>% 
  mutate(ausentesGL10= electoresGL10 - emitidosGL10, 
         por_ausentesGL10 = (ausentesGL10/electoresGL10)*100)
```

votos validos:

```{r}
validos = dataGL10 %>% 
            group_by(UBIGEO) %>% #seleccionar una fila por distrito
           summarise(validosGL10 = sum(NUM_VOTOS_ORGPOL, na.rm = T)) 

data_distrital10 = left_join(data_distrital10, validos, by="UBIGEO") #join

#Ojo, tengo casos con 0 votos validos.. estoy asumiento que esos son blancos y nulos
```

Votos blancos + nulos

```{r}
data_distrital10 = data_distrital10 %>% 
  mutate(blancosnulosGL10 = emitidosGL10 - validosGL10, 
         por_blancosnulosGL10 = (blancosnulosGL10/emitidosGL10)*100)
```

```{r}
#cuidar casos sin votos validos
data_distrital10[!is.na(data_distrital10$validosGL10) &data_distrital10$validosGL10==0,]$por_ausentesGL10 = NA 

data_distrital10[!is.na(data_distrital10$validosGL10) &data_distrital10$validosGL10==0,]$por_blancosnulosGL10 = NA 
```


```{r}
dataGL102 = dataGL10[!dataGL10$NOM_ORGPOLITICA == "VOTOS EN BLANCO",]
dataGL102 = dataGL102[!dataGL102$NOM_ORGPOLITICA == "VOTOS NULOS",]
```

```{r}
ganadoresGL =dataGL102 %>% group_by(UBIGEO,NOM_ORGPOLITICA) %>% summarise(votos = sum(NUM_VOTOS_ORGPOL, na.rm = T))  %>% mutate(ganadorGL10 = NOM_ORGPOLITICA)
```

```{r}
ganadoresGL = ganadoresGL[order(ganadoresGL$UBIGEO,-ganadoresGL$votos),]
```


Votos ganador
```{r}
primero = ganadoresGL %>% group_by(UBIGEO) %>% filter(row_number()==1) %>% mutate(primeroGL10=votos)

data_distrital10 = left_join(data_distrital10, primero[c(1,5)], by="UBIGEO") #join 
```

Votos segundo
```{r}
segundo = ganadoresGL %>% group_by(UBIGEO) %>% filter(row_number()==2) %>% mutate(segundoGL10=votos)

data_distrital10 = left_join(data_distrital10, segundo[c(1,5)], by="UBIGEO") #join 
```


Calculo concentración:

```{r}
data_distrital10 = data_distrital10 %>% mutate(concentracionGL10 = primeroGL10/validosGL10 + segundoGL10/validosGL10)

#cuidar casos sin votos validos
data_distrital10$concentracionGL10[is.nan(data_distrital10$concentracionGL10)] = NA 
```

Calculo competitividad:

```{r}
data_distrital10 = data_distrital10 %>% mutate(competitividadGL10 = primeroGL10/validosGL10 - segundoGL10/validosGL10)

#cuidar casos sin votos validos
data_distrital10$competitividadGL10[is.nan(data_distrital10$competitividadGL10)] = NA 
```

###### NEP Y Herfindahl

Calcular proporción de votos validos al cuadrado

```{r}
dataGL10$prop_votos2 = (dataGL10$NUM_VOTOS_ORGPOL/dataGL10$NUM_VOTOS_VAL)^2
```

NEP y Herfindahl por distrito:

```{r}
NEP = dataGL10 %>% group_by(UBIGEO) %>% 
  summarise(NEPGL10 = 1/sum(prop_votos2, na.rm = T))

data_distrital10 = left_join(data_distrital10, NEP, by="UBIGEO") #join 

#cuidar casos sin votos validos
data_distrital10$NEPGL10[is.infinite(data_distrital10$NEPGL10)] = NA 
```

## 2006

```{r}
dataGL06=read_xlsx("TablaDistrital2006.xlsx")
```

```{r}
electores = dataGL06 %>% 
            group_by(Ubigeo) %>% #seleccionar una fila por distrito
           summarise(electoresGL06 = max(Electores)) 
```

Votos emitidos por distritos:

```{r}
emitidos = dataGL06 %>% group_by(Ubigeo) %>% 
           summarise(emitidosGL06 = sum(Votos)) 

data_distrital06 = left_join(electores, emitidos, by="Ubigeo") #join
```

Calcular ausentes: 

```{r}
data_distrital06 = data_distrital06 %>% 
  mutate(ausentesGL06= electoresGL06 - emitidosGL06, 
         por_ausentesGL06 = (ausentesGL06/electoresGL06)*100)
```

votos validos:

```{r}
validos = dataGL06 %>% 
            group_by(Ubigeo) %>% #seleccionar una fila por distrito
           summarise(validosGL06 = max(`Votos vAlidos`, na.rm = T)) 

data_distrital06 = left_join(data_distrital06, validos, by="Ubigeo") #join

#Ojo, tengo casos con 0 votos validos.. estoy asumiento que esos son blancos y nulos
```

Votos blancos + nulos

```{r}
data_distrital06 = data_distrital06 %>% 
  mutate(blancosnulosGL06 = emitidosGL06 - validosGL06, 
         por_blancosnulosGL06 = (blancosnulosGL06/emitidosGL06)*100)
```

```{r}
#cuidar casos sin votos validos
data_distrital06[!is.na(data_distrital06$validosGL06) &data_distrital06$validosGL06==0,]$por_ausentesGL06 = NA 

data_distrital06[!is.na(data_distrital06$validosGL06) &data_distrital06$validosGL06==0,]$por_blancosnulosGL06 = NA 
```


```{r}
dataGL062 = dataGL06[!dataGL06$`OrganizaciOn PolItica` == "VOTOS EN BLANCO",]
dataGL062 = dataGL062[!dataGL062$`OrganizaciOn PolItica` == "VOTOS NULOS",]
```

```{r}
ganadoresGL =dataGL062 %>% group_by(Ubigeo, `OrganizaciOn PolItica`) %>% summarise(votos = sum(Votos, na.rm = T))  %>% mutate(ganadorGL06 = `OrganizaciOn PolItica`)
```

```{r}
ganadoresGL = ganadoresGL[order(ganadoresGL$Ubigeo,-ganadoresGL$votos),]
```

Votos ganador
```{r}
primero = ganadoresGL %>% group_by(Ubigeo) %>% filter(row_number()==1) %>% mutate(primeroGL06=votos)

data_distrital06 = left_join(data_distrital06, primero[c(1,5)], by="Ubigeo") #join 
```

Votos segundo
```{r}
segundo = ganadoresGL %>% group_by(Ubigeo) %>% filter(row_number()==2) %>% mutate(segundoGL06=votos)

data_distrital06 = left_join(data_distrital06, segundo[c(1,5)], by="Ubigeo") #join 
```

Calculo concentración:

```{r}
data_distrital06 = data_distrital06 %>% mutate(concentracionGL06 = primeroGL06/validosGL06 + segundoGL06/validosGL06)

#cuidar casos sin votos validos
data_distrital06$concentracionGL06[is.nan(data_distrital06$concentracionGL06)] = NA 
```

Calculo competitividad:

```{r}
data_distrital06 = data_distrital06 %>% mutate(competitividadGL06 = primeroGL06/validosGL06 - segundoGL06/validosGL06)

#cuidar casos sin votos validos
data_distrital06$competitividadGL06[is.nan(data_distrital06$competitividadGL06)] = NA 
```


###### NEP Y Herfindahl

Nep:

```{r}
ganadoresGL = left_join(ganadoresGL, data_distrital06[c(1,6)], by="Ubigeo") #join 
```

Calcular proporción de votos validos al cuadrado

```{r}
ganadoresGL$prop_votos2 = (ganadoresGL$votos/ganadoresGL$validosGL06)^2
```

NEP:
```{r}
NEP = ganadoresGL %>% group_by(Ubigeo) %>% 
  summarise(NEPGL06 = 1/sum(prop_votos2, na.rm = T))

data_distrital06 = left_join(data_distrital06, NEP, by="Ubigeo") #join 

#cuidar casos sin votos validos
data_distrital06[!is.na(data_distrital06$validosGL06) &data_distrital06$validosGL06==0,]$NEPGL06 = NA 
```

## 2002

```{r}
dataGL02=read_xlsx("TablaDistrital2002.xlsx")
```

```{r}
electores = dataGL02 %>% 
            group_by(UBIGEO) %>% #seleccionar una fila por distrito
           summarise(electoresGL02 = sum(max(NUMAUSENTES) + max(NUM_VOTOS_EMITIDOS), na.rm = T)) 
```

```{r}
emitidos = dataGL02 %>% group_by(UBIGEO) %>% 
           summarise(emitidosGL02 = max(NUM_VOTOS_EMITIDOS, na.rm = T)) 

data_distrital02 = left_join(electores, emitidos, by="UBIGEO") #join
```

Calcular ausentes: 

```{r}
data_distrital02 = data_distrital02 %>% 
  mutate(ausentesGL02= electoresGL02 - emitidosGL02, 
         por_ausentesGL02 = (ausentesGL02/electoresGL02)*100)
```

votos validos:

```{r}
validos = dataGL02 %>% 
            group_by(UBIGEO) %>% #seleccionar una fila por distrito
           summarise(validosGL02 = sum(NUM_VOTOS_ORGPOL, na.rm = T)) 

data_distrital02 = left_join(data_distrital02, validos, by="UBIGEO") #join

#Ojo, tengo casos con 0 votos validos.. estoy asumiento que esos son blancos y nulos
```

Votos blancos + nulos

```{r}
data_distrital02 = data_distrital02 %>% 
  mutate(blancosnulosGL02 = emitidosGL02 - validosGL02, 
         por_blancosnulosGL02 = (blancosnulosGL02/emitidosGL02)*100)
```

```{r}
#cuidar casos sin votos validos
data_distrital02[!is.na(data_distrital02$validosGL02) &data_distrital02$validosGL02==0,]$por_ausentesGL02 = NA 

data_distrital02[!is.na(data_distrital02$validosGL02) &data_distrital02$validosGL02==0,]$por_blancosnulosGL02 = NA 
```

```{r}
ganadoresGL =dataGL02 %>% group_by(UBIGEO, TIPOORGPOL) %>% summarise(votos = sum(NUM_VOTOS_ORGPOL, na.rm = T))  %>% mutate(ganadorGL06 = TIPOORGPOL)
```

```{r}
ganadoresGL = ganadoresGL[order(ganadoresGL$UBIGEO,-ganadoresGL$votos),]
```


Votos ganador
```{r}
primero = ganadoresGL %>% group_by(UBIGEO) %>% filter(row_number()==1) %>% mutate(primeroGL02=votos)

data_distrital02 = left_join(data_distrital02, primero[c(1,5)], by="UBIGEO") #join 
```

Votos segundo
```{r}
segundo = ganadoresGL %>% group_by(UBIGEO) %>% filter(row_number()==2) %>% mutate(segundoGL02=votos)

data_distrital02 = left_join(data_distrital02, segundo[c(1,5)], by="UBIGEO") #join 
```

Calculo concentración:

```{r}
data_distrital02 = data_distrital02 %>% mutate(concentracionGL02 = primeroGL02/validosGL02 + segundoGL02/validosGL02)

#cuidar casos sin votos validos
data_distrital02$concentracionGL02[is.nan(data_distrital02$concentracionGL02)] = NA 
```

Calculo competitividad:

```{r}
data_distrital02 = data_distrital02 %>% mutate(competitividadGL02 = primeroGL02/validosGL02 - segundoGL02/validosGL02)

#cuidar casos sin votos validos
data_distrital02$competitividadGL02[is.nan(data_distrital02$competitividadGL02)] = NA 
```

###### NEP Y Herfindahl

Calcular proporción de votos validos al cuadrado

```{r}
dataGL02$prop_votos2 = (dataGL02$NUM_VOTOS_ORGPOL/dataGL02$NUM_VOTOS_VAL)^2
```

NEP y Herfindahl por distrito:

```{r}
NEP = dataGL02 %>% group_by(UBIGEO) %>% 
  summarise(NEPGL02 = 1/sum(prop_votos2, na.rm = T))

data_distrital02 = left_join(data_distrital02, NEP, by="UBIGEO") #join 
#cuidar casos sin votos validos
data_distrital02$NEPGL02[is.infinite(data_distrital02$NEPGL02)] = NA 
```


```{r}
equiv= read_xlsx("tabladeequivalenciasJI.xlsx")
```

```{r}
data_distrital18=merge(data_distrital18, equiv[c(1,2)], by.x="TXUBIGEO", by.y="UBIGEO_INEI")
```


```{r}
ubigeos=read.csv("ID MAPAS DISTRITAL.csv")
```

```{r}
ubigeos$TXUBIGEO=ifelse(nchar(ubigeos$TXUBIGEO)==5, paste0("0",ubigeos$TXUBIGEO),ubigeos$TXUBIGEO)
```

```{r}
data_distrital18=merge(data_distrital18, ubigeos[c(4,5)], by.x="UBIGEO_RENIEC", by.y="TXUBIGEO")
```

```{r}
data_distrital=merge(data_distrital18, data_distrital14, by.x="UBIGEO_RENIEC", by.y="TXUBIGEO", all.x=T)
```

```{r}
data_distrital=merge(data_distrital, data_distrital10, by.x="UBIGEO_RENIEC", by.y="UBIGEO", all.x=T)
```

```{r}
data_distrital=merge(data_distrital, data_distrital06, by.x="UBIGEO_RENIEC", by.y="Ubigeo", all.x=T)
```

```{r}
data_distrital=merge(data_distrital, data_distrital02, by.x="UBIGEO_RENIEC", by.y="UBIGEO", all.x=T)
```

```{r}
save(data_distrital, file = "data_distrital.rda")
```