```{r}
library(openxlsx)
library(readxl)
library(tidyverse)
```

## Regiones

## 2018

```{r}
dataGP18=read_xlsx("TablaProvincial2018.xlsx")
```

```{r}
electores = dataGP18 %>% 
            group_by(ID) %>% #seleccionar una fila por distrito
           summarise(electoresGP18 = max(as.numeric(ELECTORES), na.rm = T)) 
```

Votos emitidos por distritos:

```{r}
emitidos = dataGP18 %>% 
            group_by(ID) %>% #seleccionar una fila por distrito
           summarise(emitidosGP18 = max(as.numeric(EMITIDOS_TOTAL), na.rm = T)) 
data_finalGP18 = left_join(electores, emitidos, by="ID")
```

Calcular ausentes: 

```{r}
data_finalGP18 = data_finalGP18 %>% 
  mutate(ausentesGP18 = electoresGP18 - emitidosGP18, 
         por_ausentesGP18 = (ausentesGP18/electoresGP18)*100)
```

Votos blancos + nulos

```{r}
blancos_nulos = dataGP18 %>% filter(NOMBRE_ORGANIZACION == "VOTOS EN BLANCO" | NOMBRE_ORGANIZACION =="VOTOS NULOS" ) %>%
                group_by(ID) %>% 
                summarise(blancosnulosGP18 = sum(as.numeric(VOTOSORG_TOTAL), na.rm = T)) 

data_finalGP18 = left_join(data_finalGP18, blancos_nulos, by="ID") #join

data_finalGP18  = data_finalGP18 %>% 
          mutate (por_blancosnulosGP18 = (blancosnulosGP18/emitidosGP18)*100) 
```

votos validos:

```{r}
data_finalGP18  = data_finalGP18 %>% 
          mutate (validosGP18 = emitidosGP18-blancosnulosGP18) 
```

###Indicadores políticos 

###### Concentración:

```{r}
dataGP182 = dataGP18[!dataGP18$NOMBRE_ORGANIZACION == "VOTOS EN BLANCO",]
dataGP182 = dataGP182[!dataGP182$NOMBRE_ORGANIZACION == "VOTOS NULOS",]
```

```{r}
ganadoresGP = dataGP182 %>%  group_by(ID,NOMBRE_ORGANIZACION) %>% summarise(votos = sum(as.numeric(VOTOSORG_TOTAL), na.rm = T))  %>% mutate(ganadorGP18 = NOMBRE_ORGANIZACION)
```

```{r}
ganadoresGP = ganadoresGP [order(ganadoresGP$ID, -ganadoresGP$votos),] 
```

Votos ganador
```{r}
primero = ganadoresGP %>% group_by(ID) %>% filter(row_number()==1) %>% mutate(primeroGP18=votos)

data_finalGP18 = left_join(data_finalGP18, primero[c(1,5)], by="ID") #join 
```

Votos segundo
```{r}
segundo = ganadoresGP %>% group_by(ID) %>% filter(row_number()==2) %>% mutate(segundoGP18=votos)

data_finalGP18 = left_join(data_finalGP18, segundo[c(1,5)], by="ID") #join 
```

Calculo concentración:

```{r}
data_finalGP18 = data_finalGP18 %>% mutate(concentracionGP18 = primeroGP18/validosGP18 + segundoGP18/validosGP18)
```

Calculo competitividad:

```{r}
data_finalGP18 = data_finalGP18 %>% mutate(competitividadGP18 = primeroGP18/validosGP18 - segundoGP18/validosGP18)
```

###### NEP Y Herfindahl


```{r}
ganadoresGP = left_join(ganadoresGP, data_finalGP18[c(1,8)], by="ID") #join 
```

Calcular proporción de votos validos 

```{r}
ganadoresGP$prop_votos2 = (ganadoresGP$votos/ganadoresGP$validosGP18)^2
```

NEP y Herfindahl por distrito:

```{r}
NEP = ganadoresGP %>% group_by(ID) %>% 
  summarise(NEPGP18 = 1/sum(prop_votos2, na.rm = T))

data_finalGP18 = left_join(data_finalGP18, NEP, by="ID") #join 
```

## 2014

###Carga data: 

```{r}
dataGP14=read_xlsx("TablaProvincial2014.xlsx")
```

```{r}
#Ubigeo provincia: 
dataGP14$TXUBIGEOPROVINCIA=dataGP14$TXUBIGEO
substr(dataGP14$TXUBIGEOPROVINCIA,5,6)='00'
```

Electores por distritos:

```{r}
electores = dataGP14 %>% 
            group_by(TXUBIGEO) %>% #seleccionar una fila por distrito
           summarise(electoresGP14 = max(ELECTORES, na.rm = T))

electores$TXUBIGEOPROVINCIA=electores$TXUBIGEO
substr(electores$TXUBIGEOPROVINCIA,5,6)='00'

data_finalGP14 = electores %>% 
            group_by(TXUBIGEOPROVINCIA) %>% #seleccionar una fila por distrito
           summarise(electoresGP14 = sum(electoresGP14, na.rm = T))
```

Votos emitidos por distritos:

```{r}
emitidos = dataGP14 %>% group_by(TXUBIGEOPROVINCIA) %>% 
           summarise(emitidosGP14 = sum(VOTOS, na.rm = T))

data_finalGP14 = left_join(data_finalGP14, emitidos, by="TXUBIGEOPROVINCIA") #join
```

Calcular ausentes: 

```{r}
data_finalGP14 = data_finalGP14 %>% 
  mutate(ausentesGP14= electoresGP14 - emitidosGP14, 
         por_ausentesGP14 = (ausentesGP14/electoresGP14)*100)
```

Votos blancos + nulos

```{r}
blancos_nulos = dataGP14 %>% filter(TXORGPOL == "VOTOS EN BLANCO" | TXORGPOL =="VOTOS NULOS" ) %>% group_by(TXUBIGEOPROVINCIA) %>% 
                summarise(blancosnulosGP14 = sum(VOTOS, na.rm = T)) 

data_finalGP14 = left_join(data_finalGP14, blancos_nulos, by="TXUBIGEOPROVINCIA") #join

data_finalGP14  = data_finalGP14 %>% 
          mutate (por_blancosnulosGP14 = (blancosnulosGP14/emitidosGP14)*100) 

```

votos validos:

```{r}
data_finalGP14  = data_finalGP14 %>% 
          mutate (validosGP14 = emitidosGP14-blancosnulosGP14) 

#cuidar casos sin votos validos
data_finalGP14[data_finalGP14$validosGP14==0,]$por_blancosnulosGP14 = NA 
data_finalGP14[data_finalGP14$validosGP14==0,]$por_ausentesGP14 = NA 
```

###Indicadores políticos 

###### Concentración:

Votos ganador

```{r}
dataGP142 = dataGP14[!dataGP14$TXORGPOL == "VOTOS EN BLANCO",]
dataGP142 = dataGP142[!dataGP142$TXORGPOL == "VOTOS NULOS",]
```

```{r}
ganadoresGP =dataGP142 %>% group_by(TXUBIGEOPROVINCIA,TXORGPOL) %>% summarise(votos = sum(VOTOS, na.rm = T))  %>% mutate(ganadorGP14 = TXORGPOL)
```

```{r}
ganadoresGP = ganadoresGP[order(ganadoresGP$TXUBIGEOPROVINCIA,-ganadoresGP$votos),]
```

Votos ganador
```{r}
primero = ganadoresGP %>% group_by(TXUBIGEOPROVINCIA) %>% filter(row_number()==1) %>% mutate(primeroGP14=votos)

data_finalGP14 = left_join(data_finalGP14, primero[c(1,5)], by="TXUBIGEOPROVINCIA") #join 
```

Votos segundo
```{r}
segundo = ganadoresGP %>% group_by(TXUBIGEOPROVINCIA) %>% filter(row_number()==2) %>% mutate(segundoGP14=votos)

data_finalGP14 = left_join(data_finalGP14, segundo[c(1,5)], by="TXUBIGEOPROVINCIA") #join 
```

Calculo concentración:

```{r}
data_finalGP14 = data_finalGP14 %>% mutate(concentracionGP14 = primeroGP14/validosGP14 + segundoGP14/validosGP14)
```

Calculo competitividad:

```{r}
data_finalGP14 = data_finalGP14 %>% mutate(competitividadGP14 = primeroGP14/validosGP14 - segundoGP14/validosGP14)
```

###### NEP Y Herfindahl

Nep:

```{r}
ganadoresGP = left_join(ganadoresGP, data_finalGP14[c(1,8)], by="TXUBIGEOPROVINCIA") #join 
```

Calcular proporción de votos validos al cuadrado

```{r}
ganadoresGP$prop_votos2 = (ganadoresGP$votos/ganadoresGP$validosGP14)^2
```

NEP:
```{r}
NEP = ganadoresGP %>% group_by(TXUBIGEOPROVINCIA) %>% 
  summarise(NEPGP14 = 1/sum(prop_votos2, na.rm = T))

data_finalGP14 = left_join(data_finalGP14, NEP, by="TXUBIGEOPROVINCIA") #join 

#cuidar casos sin votos validos
data_finalGP14[data_finalGP14$validosGP14==0,]$NEPGP14 = NA 
```

## 2010

###Carga data: 

```{r}
dataGP10=read_xlsx("TablaProvincial2010.xlsx")
```

###Ubigeos

```{r}
#Ubigeo provincia: 
dataGP10$UBIGEOPROVINCIA=dataGP10$UBIGEO
substr(dataGP10$UBIGEOPROVINCIA,5,6)='00'
```

Electores por distritos:

```{r}
electores = dataGP10 %>% 
            group_by(UBIGEO) %>% #seleccionar una fila por distrito
           summarise(electoresGP10 = max(NUMELECTORES, na.rm = T),
                     emitidosGP10= max(NUM_VOTOS_EMITIDOS, na.rm = T))

electores$UBIGEOPROVINCIA=electores$UBIGEO
substr(electores$UBIGEOPROVINCIA,5,6)='00'

data_finalGP10 = electores %>% 
            group_by(UBIGEOPROVINCIA) %>% #seleccionar una fila por distrito
           summarise(electoresGP10 = sum(electoresGP10, na.rm = T),
                     emitidosGP10 = sum(emitidosGP10, na.rm=T))
```

Calcular ausentes: 

```{r}
data_finalGP10 = data_finalGP10 %>% 
  mutate(ausentesGP10= electoresGP10 - emitidosGP10, 
         por_ausentesGP10 = (ausentesGP10/electoresGP10)*100)
```

votos validos:

```{r}
validos = dataGP10 %>% 
            group_by(UBIGEOPROVINCIA) %>% #seleccionar una fila por distrito
           summarise(validosGP10 = sum(NUM_VOTOS_ORGPOL, na.rm = T)) 

data_finalGP10 = left_join(data_finalGP10, validos, by="UBIGEOPROVINCIA") #join

#Ojo, tengo casos con 0 votos validos.. estoy asumiento que esos son blancos y nulos
```

Votos blancos + nulos

```{r}
data_finalGP10 = data_finalGP10 %>% 
  mutate(blancosnulosGP10 = emitidosGP10 - validosGP10, 
         por_blancosnulosGP10 = (blancosnulosGP10/emitidosGP10)*100)
```

###Indicadores políticos 

###### Concentración:


```{r}
dataGP102 = dataGP10[!dataGP10$NOM_ORGPOLITICA == "VOTOS EN BLANCO",]
dataGP102 = dataGP102[!dataGP102$NOM_ORGPOLITICA == "VOTOS NULOS",]
```

```{r}
ganadoresGP =dataGP102 %>% group_by(UBIGEOPROVINCIA,NOM_ORGPOLITICA) %>% summarise(votos = sum(NUM_VOTOS_ORGPOL, na.rm = T))  %>% mutate(ganadorGP10 = NOM_ORGPOLITICA)
```

```{r}
ganadoresGP = ganadoresGP[order(ganadoresGP$UBIGEOPROVINCIA,-ganadoresGP$votos),]
```

Votos ganador
```{r}
primero = ganadoresGP %>% group_by(UBIGEOPROVINCIA) %>% filter(row_number()==1) %>% mutate(primeroGP10=votos)

data_finalGP10 = left_join(data_finalGP10, primero[c(1,5)], by="UBIGEOPROVINCIA") #join 
```

Votos segundo
```{r}
segundo = ganadoresGP %>% group_by(UBIGEOPROVINCIA) %>% filter(row_number()==2) %>% mutate(segundoGP10=votos)

data_finalGP10 = left_join(data_finalGP10, segundo[c(1,5)], by="UBIGEOPROVINCIA") #join
```

Calculo concentración:

```{r}
data_finalGP10 = data_finalGP10 %>% mutate(concentracionGP10 = primeroGP10/validosGP10 + segundoGP10/validosGP10)
```

Calculo competitividad:

```{r}
data_finalGP10 = data_finalGP10 %>% mutate(competitividadGP10 = primeroGP10/validosGP10 - segundoGP10/validosGP10)
```

###### NEP 

```{r}
ganadoresGP = left_join(ganadoresGP, data_finalGP10[c(1,6)], by="UBIGEOPROVINCIA") #join 
```

Calcular proporción de votos validos al cuadrado

```{r}
ganadoresGP$prop_votos2 = (ganadoresGP$votos/ganadoresGP$validosGP10)^2
```

```{r}
NEP = ganadoresGP %>% group_by(UBIGEOPROVINCIA) %>% 
  summarise(NEPGP10 = 1/sum(prop_votos2, na.rm = T))

data_finalGP10 = left_join(data_finalGP10, NEP, by="UBIGEOPROVINCIA") #join
```

## 2006

###Carga data: 

```{r}
dataGP06=read_xlsx("TablaProvincial2006.xlsx")
```

Ubigeos

```{r}
#Ubigeo provincia: 
dataGP06$UBIGEOPROVINCIA=dataGP06$UBIGEO
substr(dataGP06$UBIGEOPROVINCIA,5,6)='00'
```

```{r}
electores = dataGP06 %>% 
            group_by(UBIGEO) %>% #seleccionar una fila por distrito
           summarise(electoresGP06 = max(NUMELECTORES, na.rm = T),
                     emitidosGP06= max(NUM_VOTOS_EMITIDOS, na.rm = T))

electores$UBIGEOPROVINCIA=electores$UBIGEO
substr(electores$UBIGEOPROVINCIA,5,6)='00'

data_finalGP06 = electores %>% 
            group_by(UBIGEOPROVINCIA) %>% #seleccionar una fila por distrito
           summarise(electoresGP06 = sum(electoresGP06, na.rm = T),
                     emitidosGP06 = sum(emitidosGP06, na.rm=T))
```

Calcular ausentes: 

```{r}
data_finalGP06 = data_finalGP06 %>% 
  mutate(ausentesGP06= electoresGP06 - emitidosGP06, 
         por_ausentesGP06 = (ausentesGP06/electoresGP06)*100)
```

votos validos:

```{r}
validos = dataGP06 %>% 
            group_by(UBIGEOPROVINCIA) %>% #seleccionar una fila por distrito
           summarise(validosGP06= sum(NUM_VOTOS_ORGPOL, na.rm = T)) 

data_finalGP06 = left_join(data_finalGP06, validos, by="UBIGEOPROVINCIA") #join

#Ojo, tengo casos con 0 votos validos.. estoy asumiento que esos son blancos y nulos
```

Votos blancos + nulos

```{r}
data_finalGP06 = data_finalGP06 %>% 
  mutate(blancosnulosGP06 = emitidosGP06 - validosGP06, 
         por_blancosnulosGP06 = (blancosnulosGP06/emitidosGP06)*100)
```

###Indicadores políticos 

###### Concentración:

```{r}
dataGP062 = dataGP06[!dataGP06$NOM_ORGPOLITICA == "VOTOS EN BLANCO",]
dataGP062 = dataGP062[!dataGP062$NOM_ORGPOLITICA == "VOTOS NULOS",]
```

```{r}
ganadoresGP =dataGP062 %>% group_by(UBIGEOPROVINCIA,NOM_ORGPOLITICA) %>% summarise(votos = sum(NUM_VOTOS_ORGPOL, na.rm = T))  %>% mutate(ganadorGP06 = NOM_ORGPOLITICA)
```

```{r}
ganadoresGP = ganadoresGP[order(ganadoresGP$UBIGEOPROVINCIA,-ganadoresGP$votos),]
```

Votos ganador
```{r}
primero = ganadoresGP %>% group_by(UBIGEOPROVINCIA) %>% filter(row_number()==1) %>% mutate(primeroGP06=votos)

data_finalGP06 = left_join(data_finalGP06, primero[c(1,5)], by="UBIGEOPROVINCIA") #join 
```

Votos segundo
```{r}
segundo = ganadoresGP %>% group_by(UBIGEOPROVINCIA) %>% filter(row_number()==2) %>% mutate(segundoGP06=votos)

data_finalGP06 = left_join(data_finalGP06, segundo[c(1,5)], by="UBIGEOPROVINCIA") #join 
```

Calculo concentración:

```{r}
data_finalGP06 = data_finalGP06 %>% mutate(concentracionGP06 = primeroGP06/validosGP06 + segundoGP06/validosGP06)
```

Calculo competitividad:

```{r}
data_finalGP06 = data_finalGP06 %>% mutate(competitividadGP06 = primeroGP06/validosGP06 - segundoGP06/validosGP06)
```

###### NEP Y Herfindahl

Añadir votos validos a la tabla general:

```{r}
ganadoresGP = left_join(ganadoresGP, data_finalGP06[c(1,6)], by="UBIGEOPROVINCIA") #join 
```

Calcular proporción de votos validos al cuadrado

```{r}
ganadoresGP$prop_votos2 = (ganadoresGP$votos/ganadoresGP$validosGP06)^2
```

NEP y Herfindahl por distrito:

```{r}
NEP = ganadoresGP %>% group_by(UBIGEOPROVINCIA) %>% 
  summarise(NEPGP06 = 1/sum(prop_votos2, na.rm = T))

data_finalGP06 = left_join(data_finalGP06, NEP, by="UBIGEOPROVINCIA") #join 
```

## 2002

###Carga data: 

```{r}
dataGP02=read_xlsx("TablaProvincial2002.xlsx")
```

###Ubigeos

```{r}
#Ubigeo provincia: 
dataGP02$UBIGEOPROVINCIA=dataGP02$UBIGEO
substr(dataGP02$UBIGEOPROVINCIA,5,6)='00'
```

###Ordenar data:

Electores por distritos:

```{r}
electores = dataGP02 %>% 
            group_by(UBIGEO) %>% #seleccionar una fila por distrito
           summarise(electoresGP02 = max(NUMELECTORES, na.rm = T),
                     emitidosGP02= max(NUM_VOTOS_EMITIDOS, na.rm = T))

electores$UBIGEOPROVINCIA=electores$UBIGEO
substr(electores$UBIGEOPROVINCIA,5,6)='00'

data_finalGP02 = electores %>% 
            group_by(UBIGEOPROVINCIA) %>% #seleccionar una fila por distrito
           summarise(electoresGP02 = sum(electoresGP02, na.rm = T),
                     emitidosGP02 = sum(emitidosGP02, na.rm=T))
```

Calcular ausentes: 

```{r}
data_finalGP02 = data_finalGP02 %>% 
  mutate(ausentesGP02 = electoresGP02 - emitidosGP02, 
         por_ausentesGP02 = (ausentesGP02/electoresGP02)*100)
```

votos validos:

```{r}
validos = dataGP02 %>% 
            group_by(UBIGEOPROVINCIA) %>% #seleccionar una fila por distrito
           summarise(validosGP02 = sum(NUM_VOTOS_ORGPOL, na.rm = T)) 

data_finalGP02 = left_join(data_finalGP02, validos, by="UBIGEOPROVINCIA") #join
```

Votos blancos + nulos

```{r}
data_finalGP02 = data_finalGP02 %>% 
  mutate(blancosnulosGP02 = emitidosGP02 - validosGP02, 
         por_blancosnulosGP02 = (blancosnulosGP02/emitidosGP02)*100)
```

###Indicadores políticos 

###### Concentración:

```{r}
dataGP022 = dataGP02[!dataGP02$NOM_ORGPOLITICA == "VOTOS EN BLANCO",]
dataGP022 = dataGP022[!dataGP022$NOM_ORGPOLITICA == "VOTOS NULOS",]
```

```{r}
ganadoresGP =dataGP022 %>% group_by(UBIGEOPROVINCIA,NOM_ORGPOLITICA) %>% summarise(votos = sum(NUM_VOTOS_ORGPOL, na.rm = T))  %>% mutate(ganadorGP02 = NOM_ORGPOLITICA)
```

```{r}
ganadoresGP = ganadoresGP[order(ganadoresGP$UBIGEOPROVINCIA,-ganadoresGP$votos),]
```

Votos ganador
```{r}
primero = ganadoresGP %>% group_by(UBIGEOPROVINCIA) %>% filter(row_number()==1) %>% mutate(primeroGP02=votos)

data_finalGP02 = left_join(data_finalGP02, primero[c(1,5)], by="UBIGEOPROVINCIA") #join 
```

Votos segundo
```{r}
segundo = ganadoresGP %>% group_by(UBIGEOPROVINCIA) %>% filter(row_number()==2) %>% mutate(segundoGP02=votos)

data_finalGP02 = left_join(data_finalGP02, segundo[c(1,5)], by="UBIGEOPROVINCIA") #join 
```

Calculo concentración:

```{r}
data_finalGP02 = data_finalGP02 %>% mutate(concentracionGP02 = primeroGP02/validosGP02 + segundoGP02/validosGP02)
```

Calculo competitividad:

```{r}
data_finalGP02 = data_finalGP02 %>% mutate(competitividadGP02 = primeroGP02/validosGP02 - segundoGP02/validosGP02)
```

###### NEP Y Herfindahl

Añadir votos validos a la tabla general:

```{r}
ganadoresGP = left_join(ganadoresGP, data_finalGP02[c(1,6)], by="UBIGEOPROVINCIA") #join 
```

Calcular proporción de votos validos al cuadrado

```{r}
ganadoresGP$prop_votos2 = (ganadoresGP$votos/ganadoresGP$validosGP02)^2
```

NEP y Herfindahl por distrito:

```{r}
NEP = ganadoresGP %>% group_by(UBIGEOPROVINCIA) %>% 
  summarise(NEPGP02 = 1/sum(prop_votos2, na.rm = T))

data_finalGP02 = left_join(data_finalGP02, NEP, by="UBIGEOPROVINCIA") #join 
```

###### MERGE TOTAL

```{r}
library(readxl)
ubigeos=read.xlsx("Equivalencia.xlsx")
```

```{r}
data_finalGP18=merge(data_finalGP18, ubigeos, by="ID")
```

```{r}
data_finalGP18=data_finalGP18[c(16,2:13)]
```

```{r}
data_provincial=merge(data_finalGP18, data_finalGP14, by="TXUBIGEOPROVINCIA")
```

```{r}
data_provincial = full_join(data_provincial, data_finalGP10, by = c("TXUBIGEOPROVINCIA" = "UBIGEOPROVINCIA")) #join
```

```{r}
data_provincial = full_join(data_provincial, data_finalGP06, by = c("TXUBIGEOPROVINCIA" = "UBIGEOPROVINCIA")) #join
```

```{r}
data_provincial = full_join(data_provincial, data_finalGP02, by = c("TXUBIGEOPROVINCIA" = "UBIGEOPROVINCIA")) #join
```

```{r}
id=read.csv("ID MAPAS PROVINCIAL.csv")
```

```{r}
id$TXUBIGEOPROVINCIA=ifelse(nchar(id$TXUBIGEOPROVINCIA)==5, paste0(0,id$TXUBIGEOPROVINCIA),id$TXUBIGEOPROVINCIA)
```

```{r}
data_provincial = left_join(data_provincial, id[c(3,4)], by="TXUBIGEOPROVINCIA")
```

```{r}
save(data_provincial, file = "data_provincial.rda")
```

