```{r}
library(readxl)
library(tidyverse)
```

## Regiones

## 2018

```{r}
dataGR18=read_xlsx("TablaRegional2018.xlsx")
```

```{r}
electores = dataGR18 %>% 
            group_by(ID) %>% #seleccionar una fila por distrito
           summarise(electoresGR18 = max(as.numeric(ELECTORES), na.rm = T)) 
```

Votos emitidos por distritos:

```{r}
emitidos = dataGR18 %>% 
            group_by(ID) %>% #seleccionar una fila por distrito
           summarise(emitidosGR18 = max(as.numeric(EMITIDOS_TOTAL), na.rm = T)) 
data_finalGR18 = left_join(electores, emitidos, by="ID")
```

Calcular ausentes: 

```{r}
data_finalGR18 = data_finalGR18 %>% 
  mutate(ausentesGR18 = electoresGR18 - emitidosGR18, 
         por_ausentesGR18 = (ausentesGR18/electoresGR18)*100)
```

Votos blancos + nulos

```{r}
blancos_nulos = dataGR18 %>% filter(NOMBRE_ORGANIZACION == "VOTOS EN BLANCO" | NOMBRE_ORGANIZACION =="VOTOS NULOS" ) %>%
                group_by(ID) %>% 
                summarise(blancosnulosGR18 = sum(as.numeric(VOTOSORG_TOTAL), na.rm = T)) 

data_finalGR18 = left_join(data_finalGR18, blancos_nulos, by="ID") #join

data_finalGR18  = data_finalGR18 %>% 
          mutate (por_blancosnulosGR18 = (blancosnulosGR18/emitidosGR18)*100) 
```

votos validos:

```{r}
data_finalGR18  = data_finalGR18 %>% 
          mutate (validosGR18 = emitidosGR18-blancosnulosGR18) 
```


###Indicadores políticos 

###### Concentración:

```{r}
dataGR182 = dataGR18[!dataGR18$NOMBRE_ORGANIZACION == "VOTOS EN BLANCO",]
dataGP182 = dataGR182[!dataGR182$NOMBRE_ORGANIZACION == "VOTOS NULOS",]
```

```{r}
ganadoresGR =dataGR182 %>% group_by(ID,NOMBRE_ORGANIZACION) %>% summarise(votos = sum(as.numeric(VOTOSORG_TOTAL), na.rm = T))  %>% mutate(ganadorGR18 = NOMBRE_ORGANIZACION)
```

```{r}
ganadoresGR = ganadoresGR [order(ganadoresGR$ID, -ganadoresGR$votos),] 
```

Votos ganador
```{r}
primero = ganadoresGR %>% group_by(ID) %>% filter(row_number()==1) %>% mutate(primeroGR18=votos)

data_finalGR18 = left_join(data_finalGR18, primero[c(1,5)], by="ID") #join 
```

Votos segundo
```{r}
segundo = ganadoresGR %>% group_by(ID) %>% filter(row_number()==2) %>% mutate(segundoGR18=votos)

data_finalGR18 = left_join(data_finalGR18, segundo[c(1,5)], by="ID") #join 
```

Calculo concentración:

```{r}
data_finalGR18 = data_finalGR18 %>% mutate(concentracionGR18 = primeroGR18/validosGR18 + segundoGR18/validosGR18)
```

Calculo competitividad:

```{r}
data_finalGR18 = data_finalGR18 %>% mutate(competitividadGR18 = primeroGR18/validosGR18 - segundoGR18/validosGR18)
```

###### NEP Y Herfindahl


```{r}
ganadoresGR = left_join(ganadoresGR, data_finalGR18[c(1,8)], by="ID") #join 
```

Calcular proporción de votos validos 

```{r}
ganadoresGR$prop_votos2 = (ganadoresGR$votos/ganadoresGR$validosGR18)^2
```

NEP y Herfindahl por distrito:

```{r}
NEP = ganadoresGR %>% group_by(ID) %>% 
  summarise(NEPGR18 = 1/sum(prop_votos2, na.rm = T))

data_finalGR18 = left_join(data_finalGR18, NEP, by="ID") #join 
```

## 2014

###Carga data: 

```{r}
dataGR14=read_xlsx("TablaRegional2014.xlsx")
```

###Ordenar data:

Ubigeos:

```{r}
#Ubigeo región: 
dataGR14$TXUBIGEOREGION=dataGR14$TXUBIGEO
substr(dataGR14$TXUBIGEOREGION,3,6)='0000'
```

Electores por distritos:

```{r}
electores = dataGR14 %>% 
            group_by(TXUBIGEO) %>% #seleccionar una fila por distrito
           summarise(electoresGR14 = max(ELECTORES, na.rm = T)) 

electores$TXUBIGEOREGION=electores$TXUBIGEO
substr(electores$TXUBIGEOREGION,3,6)='0000'

data_finalGR14 = electores %>% 
            group_by(TXUBIGEOREGION) %>% #seleccionar una fila por distrito
           summarise(electoresGR14 = sum(electoresGR14, na.rm = T)) 
```

Votos emitidos por distritos:

```{r}
emitidos = dataGR14 %>% group_by(TXUBIGEOREGION) %>% 
           summarise(emitidosGR14 = sum(VOTOS, na.rm = T))

data_finalGR14 = left_join(data_finalGR14, emitidos, by="TXUBIGEOREGION") #join
```

Calcular ausentes: 

```{r}
data_finalGR14 = data_finalGR14 %>% 
  mutate(ausentesGR14= electoresGR14 - emitidosGR14, 
         por_ausentesGR14 = (ausentesGR14/electoresGR14)*100)
```

Votos blancos + nulos

```{r}
blancos_nulos = dataGR14 %>% filter(TIPOORGPOL == "VOTOS EN BLANCO" | TIPOORGPOL =="VOTOS NULOS" ) %>%
                group_by(TXUBIGEOREGION) %>% 
                summarise(blancosnulosGR14 = sum(VOTOS, na.rm = T)) 

data_finalGR14 = left_join(data_finalGR14, blancos_nulos, by="TXUBIGEOREGION") #join

data_finalGR14  = data_finalGR14 %>% 
          mutate (por_blancosnulosGR14 = (blancosnulosGR14/emitidosGR14)*100) 
```

votos validos:

```{r}
data_finalGR14  = data_finalGR14 %>% 
          mutate (validosGR14 = emitidosGR14-blancosnulosGR14) 
```

##Ganadores GR

Eliminar votos blancos y nulos:

```{r}
dataGR14= dataGR14[!dataGR14$TIPOORGPOL == "VOTOS EN BLANCO",]
dataGR14= dataGR14[!dataGR142$TIPOORGPOL == "VOTOS NULOS",]
```

Ordenar tabla según votos

```{r}
dataGR14 <- dataGR14[order(dataGR14$TXUBIGEO, -dataGR14$VOTOS),] 
```

###Indicadores políticos 

###### Concentración:

```{r}
ganadoresGR =dataGR14 %>% group_by(TXUBIGEOREGION,TXORGPOL) %>% summarise(votos = sum(VOTOS, na.rm = T))  %>% mutate(ganadorGR14 = TXORGPOL)
```

```{r}
ganadoresGR = ganadoresGR [order(ganadoresGR$TXUBIGEOREGION, -ganadoresGR$votos),] 
```

Votos ganador
```{r}
primero = ganadoresGR %>% group_by(TXUBIGEOREGION) %>% filter(row_number()==1) %>% mutate(primeroGR14=votos)

data_finalGR14 = left_join(data_finalGR14, primero[c(1,5)], by="TXUBIGEOREGION") #join 
```

Votos segundo
```{r}
segundo = ganadoresGR %>% group_by(TXUBIGEOREGION) %>% filter(row_number()==2) %>% mutate(segundoGR14=votos)

data_finalGR14 = left_join(data_finalGR14, segundo[c(1,5)], by="TXUBIGEOREGION") #join 
```

Calculo concentración:

```{r}
data_finalGR14 = data_finalGR14 %>% mutate(concentracionGR14 = primeroGR14/validosGR14 + segundoGR14/validosGR14)
```

Calculo competitividad:

```{r}
data_finalGR14 = data_finalGR14 %>% mutate(competitividadGR14 = primeroGR14/validosGR14 - segundoGR14/validosGR14)
```

###### NEP Y Herfindahl

Nep:

- P= Proporción de votos válidos obtenidos por las organizacio- nes políticas en cada circunscripción.
                          
NEP = 1/ SUM(p^2)     

Herfindahl: SUM(p^2)   

Añadir votos validos a la tabla general:

```{r}
ganadoresGR = left_join(ganadoresGR, data_finalGR14[c(1,8)], by="TXUBIGEOREGION") #join 
```

Calcular proporción de votos validos 

```{r}
ganadoresGR$prop_votos2 = (ganadoresGR$votos/ganadoresGR$validosGR14)^2
```

NEP y Herfindahl por distrito:

```{r}
NEP = ganadoresGR %>% group_by(TXUBIGEOREGION) %>% 
  summarise(NEPGR14 = 1/sum(prop_votos2, na.rm = T))

data_finalGR14 = left_join(data_finalGR14, NEP, by="TXUBIGEOREGION") #join 
```



##### GOBIERNO REGIONAL 2010

Carga data: 

```{r}
dataGR10=read_xlsx("TablaRegional2010.xlsx")
head(dataGR10)
```

###Ubigeos

```{r}
#Ubigeo región: 
dataGR10$UBIGEOREGION=dataGR10$UBIGEO
substr(dataGR10$UBIGEOREGION,3,6)='0000'
```

Electores por distritos:

```{r}
electores = dataGR10 %>% 
            group_by(UBIGEO) %>% #seleccionar una fila por distrito
           summarise(electoresGR10 = max(NUMELECTORES, na.rm = T),
                     emitidosGR10 = max(NUM_VOTOS_EMITIDOS, na.rm=T))

electores$UBIGEOREGION=electores$UBIGEO
substr(electores$UBIGEOREGION,3,6)='0000'

data_finalGR10 = electores %>% 
            group_by(UBIGEOREGION) %>% #seleccionar una fila por distrito
           summarise(electoresGR10 = sum(electoresGR10, na.rm = T),
                     emitidosGR10 = sum(emitidosGR10,na.rm=T))
```


Calcular ausentes: 

```{r}
data_finalGR10 = data_finalGR10 %>% 
  mutate(ausentesGR10= electoresGR10 - emitidosGR10, 
         por_ausentesGR10 = (ausentesGR10/electoresGR10)*100)
```

votos validos:

```{r}
validos = dataGR10 %>% 
            group_by(UBIGEOREGION) %>% #seleccionar una fila por distrito
           summarise(validosGR10 = sum(NUM_VOTOS_ORGPOL, na.rm = T)) 

data_finalGR10 = left_join(data_finalGR10, validos, by="UBIGEOREGION") #join

#Ojo, tengo casos con 0 votos validos.. estoy asumiento que esos son blancos y nulos
```

Votos blancos + nulos

```{r}
data_finalGR10 = data_finalGR10 %>% 
  mutate(blancosnulosGR10 = emitidosGR10 - validosGR10, 
         por_blancosnulosGR10 = (blancosnulosGR10/emitidosGR10)*100)
```

###Indicadores políticos 

###### Concentración:

```{r}
dataGR102 = dataGR10[!dataGR10$NOM_ORGPOLITICA == "VOTOS EN BLANCO",]
dataGP102 = dataGR102[!dataGR102$NOM_ORGPOLITICA == "VOTOS NULOS",]
```

```{r}
ganadoresGR =dataGR102 %>% group_by(UBIGEOREGION,NOM_ORGPOLITICA) %>% summarise(votos = sum(NUM_VOTOS_ORGPOL, na.rm = T))  %>% mutate(ganadorGR10 = NOM_ORGPOLITICA)
```

```{r}
ganadoresGR = ganadoresGR [order(ganadoresGR$UBIGEOREGION, -ganadoresGR$votos),] 
```

Votos ganador
```{r}
primero = ganadoresGR %>% group_by(UBIGEOREGION) %>% filter(row_number()==1) %>% mutate(primeroGR10=votos)

data_finalGR10 = left_join(data_finalGR10, primero[c(1,5)], by="UBIGEOREGION") #join 
```

Votos segundo
```{r}
segundo = ganadoresGR %>% group_by(UBIGEOREGION) %>% filter(row_number()==2) %>% mutate(segundoGR10=votos)

data_finalGR10 = left_join(data_finalGR10, segundo[c(1,5)], by="UBIGEOREGION") #join 
```

Calculo concentración:

```{r}
data_finalGR10 = data_finalGR10 %>% mutate(concentracionGR10 = primeroGR10/validosGR10 + segundoGR10/validosGR10)
```

Calculo concentración:

```{r}
data_finalGR10 = data_finalGR10 %>% mutate(competitividadGR10 = primeroGR10/validosGR10 - segundoGR10/validosGR10)

```

###### NEP Y Herfindahl

Añadir votos validos a la tabla general:

```{r}
ganadoresGR = left_join(ganadoresGR, data_finalGR10[c(1,6)], by="UBIGEOREGION") #join 
```

Calcular proporción de votos validos al cuadrado

```{r}
ganadoresGR$prop_votos2 = (ganadoresGR$votos/ganadoresGR$validosGR10)^2
```

NEP y Herfindahl por distrito:

```{r}
NEP = ganadoresGR %>% group_by(UBIGEOREGION) %>% 
  summarise(NEPGR10 = 1/sum(prop_votos2, na.rm = T))

data_finalGR10 = left_join(data_finalGR10, NEP, by="UBIGEOREGION") #join 
```

##### GOBIERNO REGIONAL 2006

Carga data: 

```{r}
dataGR06=read_xlsx("TablaRegional2006.xlsx")
head(dataGR06)
```

### Ordenar data

Ubigeos

```{r}
#Ubigeo región: 
dataGR06$UBIGEOREGION=dataGR06$UBIGEO
substr(dataGR06$UBIGEOREGION,3,6)='0000'
```

Electores y emitidos:

```{r}
electores = dataGR06 %>% 
            group_by(UBIGEO) %>% #seleccionar una fila por distrito
           summarise(electoresGR06 = max(NUMELECTORES, na.rm = T),
                     emitidosGR06 = max(NUM_VOTOS_EMITIDOS, na.rm=T))

electores$UBIGEOREGION=electores$UBIGEO
substr(electores$UBIGEOREGION,3,6)='0000'

data_finalGR06 = electores %>% 
            group_by(UBIGEOREGION) %>% #seleccionar una fila por distrito
           summarise(electoresGR06 = sum(electoresGR06, na.rm = T),
                     emitidosGR06 = sum(emitidosGR06,na.rm=T))
```


Calcular ausentes: 

```{r}
data_finalGR06 = data_finalGR06 %>% 
  mutate(ausentesGR06= electoresGR06 - emitidosGR06, 
         por_ausentesGR06 = (ausentesGR06/electoresGR06)*100)
```

votos validos:

```{r}
validos = dataGR06 %>% 
            group_by(UBIGEOREGION) %>% #seleccionar una fila por distrito
           summarise(validosGR06= sum(NUM_VOTOS_ORGPOL, na.rm = T)) 

data_finalGR06 = left_join(data_finalGR06, validos, by="UBIGEOREGION") #join

#Ojo, tengo casos con 0 votos validos.. estoy asumiento que esos son blancos y nulos
```

Votos blancos + nulos

```{r}
data_finalGR06 = data_finalGR06 %>% 
  mutate(blancosnulosGR06 = emitidosGR06 - validosGR06, 
         por_blancosnulosGR06 = (blancosnulosGR06/emitidosGR06)*100)
```

###Indicadores políticos 

###### Concentración:

```{r}
dataGR062 = dataGR06[!dataGR06$NOM_ORGPOLITICA == "VOTOS EN BLANCO",]
dataGP062 = dataGR062[!dataGR062$NOM_ORGPOLITICA == "VOTOS NULOS",]
```

```{r}
ganadoresGR =dataGR062 %>% group_by(UBIGEOREGION,NOM_ORGPOLITICA) %>% summarise(votos = sum(NUM_VOTOS_ORGPOL, na.rm = T))  %>% mutate(ganadorGR06 = NOM_ORGPOLITICA)
```

```{r}
ganadoresGR = ganadoresGR [order(ganadoresGR$UBIGEOREGION, -ganadoresGR$votos),]
```

Votos ganador
```{r}
primero = ganadoresGR %>% group_by(UBIGEOREGION) %>% filter(row_number()==1) %>% mutate(primeroGR06=votos)

data_finalGR06 = left_join(data_finalGR06, primero[c(1,5)], by="UBIGEOREGION") #join 
```

Votos segundo
```{r}
segundo = ganadoresGR %>% group_by(UBIGEOREGION) %>% filter(row_number()==2) %>% mutate(segundoGR06=votos)

data_finalGR06 = left_join(data_finalGR06, segundo[c(1,5)], by="UBIGEOREGION") #join 
```

Calculo concentración:

```{r}
data_finalGR06 = data_finalGR06 %>% mutate(concentracionGR06 = primeroGR06/validosGR06 + segundoGR06/validosGR06)
```

Calculo competitividad:

```{r}
data_finalGR06 = data_finalGR06 %>% mutate(competitividadGR06 = primeroGR06/validosGR06 - segundoGR06/validosGR06)

```


###### NEP Y Herfindahl

Calcular proporción de votos validos al cuadrado

Añadir votos validos a la tabla general:

```{r}
ganadoresGR = left_join(ganadoresGR, data_finalGR06[c(1,6)], by="UBIGEOREGION") #join 
```

Calcular proporción de votos validos al cuadrado

```{r}
ganadoresGR$prop_votos2 = (ganadoresGR$votos/ganadoresGR$validosGR06)^2
```


NEP y Herfindahl por distrito:

```{r}
NEP = ganadoresGR %>% group_by(UBIGEOREGION) %>% 
  summarise(NEPGR06 = 1/sum(prop_votos2, na.rm = T))

data_finalGR06 = left_join(data_finalGR06, NEP, by="UBIGEOREGION") #join 
```

##### GOBIERNO REGIONAL 2002

Carga data: 

```{r}
dataGR02=read_xlsx("TablaRegional2002.xlsx")
head(dataGR02)
```

Ubigeos

```{r}
#Ubigeo región: 
dataGR02$UBIGEOREGION=dataGR02$UBIGEO
substr(dataGR02$UBIGEOREGION,3,6)='0000'
```

Electores por distritos:

```{r}
electores = dataGR02 %>% 
            group_by(UBIGEO) %>% #seleccionar una fila por distrito
           summarise(electoresGR02 = max(NUMELECTORES, na.rm = T),
                     emitidosGR02 = max(NUM_VOTOS_EMITIDOS, na.rm=T))

electores$UBIGEOREGION=electores$UBIGEO
substr(electores$UBIGEOREGION,3,6)='0000'

data_finalGR02 = electores %>% 
            group_by(UBIGEOREGION) %>% #seleccionar una fila por distrito
           summarise(electoresGR02 = sum(electoresGR02, na.rm = T),
                     emitidosGR02 = sum(emitidosGR02,na.rm=T))
```

Calcular ausentes: 

```{r}
data_finalGR02 = data_finalGR02 %>% 
  mutate(ausentesGR02= electoresGR02 - emitidosGR02, 
         por_ausentesGR02 = (ausentesGR02/electoresGR02)*100)
```

votos validos:

```{r}
validos = dataGR02 %>% 
            group_by(UBIGEOREGION) %>% #seleccionar una fila por distrito
           summarise(validosGR02 = sum(NUM_VOTOS_ORGPOL, na.rm = T)) 

data_finalGR02 = left_join(data_finalGR02, validos, by="UBIGEOREGION") #join

#Ojo, tengo casos con 0 votos validos.. estoy asumiento que esos son blancos y nulos
```

Votos blancos + nulos

```{r}
data_finalGR02 = data_finalGR02 %>% 
  mutate(blancosnulosGR02 = emitidosGR02 - validosGR02, 
         por_blancosnulosGR02 = (blancosnulosGR02/emitidosGR02)*100)
```

###Indicadores políticos 

###### Concentración:

```{r}
dataGR022 = dataGR02[!dataGR02$NOM_ORGPOLITICA == "VOTOS EN BLANCO",]
dataGP022 = dataGR022[!dataGR022$NOM_ORGPOLITICA == "VOTOS NULOS",]
```

Votos ganador

```{r}
ganadoresGR =dataGR02 %>% group_by(UBIGEOREGION,NOM_ORGPOLITICA) %>% summarise(votos = sum(NUM_VOTOS_ORGPOL, na.rm = T))  %>% mutate(ganadorGR02 = NOM_ORGPOLITICA)
```

```{r}
ganadoresGR = ganadoresGR [order(ganadoresGR$UBIGEOREGION, -ganadoresGR$votos),]
```

```{r}
primero = ganadoresGR %>% group_by(UBIGEOREGION) %>% filter(row_number()==1) %>% mutate(primeroGR02=votos)

data_finalGR02 = left_join(data_finalGR02, primero[c(1,5)], by="UBIGEOREGION") #join 
```

Votos segundo
```{r}
segundo = ganadoresGR %>% group_by(UBIGEOREGION) %>% filter(row_number()==2) %>% mutate(segundoGR02=votos)

data_finalGR02 = left_join(data_finalGR02, segundo[c(1,5)], by="UBIGEOREGION") #join 
```

Calculo concentración:

```{r}
data_finalGR02 = data_finalGR02 %>% mutate(concentracionGR02 = primeroGR02/validosGR02 + segundoGR02/validosGR02)
```

Calculo competitividad

```{r}
data_finalGR02 = data_finalGR02 %>% mutate(competitividadGR02 = primeroGR02/validosGR02 - segundoGR02/validosGR02)
```

###### NEP Y Herfindahl

Calcular proporción de votos validos al cuadrado

Añadir votos validos a la tabla general:

```{r}
ganadoresGR = left_join(ganadoresGR, data_finalGR02[c(1,6)], by="UBIGEOREGION") #join 
```

Calcular proporción de votos validos al cuadrado

```{r}
ganadoresGR$prop_votos2 = (ganadoresGR$votos/ganadoresGR$validosGR02)^2
```

NEP y Herfindahl por distrito:

```{r}
NEP = ganadoresGR %>% group_by(UBIGEOREGION) %>% 
  summarise( NEPGR02 = 1/sum(prop_votos2, na.rm = T))

data_finalGR02 = left_join(data_finalGR02, NEP, by="UBIGEOREGION") #join 
```

###### MERGE TOTAL

```{r}
id=read.csv("ID MAPAS REGIONAL.csv")
```

```{r}
id$ID=ifelse(nchar(id$ID)==1, paste0(0,id$ID),id$ID)
```

```{r}
id$TXUBIGEOREGION=ifelse(nchar(id$TXUBIGEOREGION)==5, paste0(0,id$TXUBIGEOREGION),id$TXUBIGEOREGION)
```

```{r}
data_finalGR18= left_join(data_finalGR18, id, by="ID")
data_finalGR18=data_finalGR18[c(1,14,2:13)]
```

```{r}
data_regional = full_join(data_finalGR18, data_finalGR14, by = "TXUBIGEOREGION") #join
```

```{r}
data_regional = full_join(data_regional, data_finalGR10, by = c("TXUBIGEOREGION" = "UBIGEOREGION")) #join
```

```{r}
data_regional = full_join(data_regional, data_finalGR06, by = c("TXUBIGEOREGION" = "UBIGEOREGION")) #join
```

```{r}
data_regional = full_join(data_regional, data_finalGR02, by = c("TXUBIGEOREGION" = "UBIGEOREGION")) #join
```

```{r}
save(data_regional, file = "data_regional.rda")
```




